---
title: "Tidyverse-2"
author: "Hazel Kavili"
date: "3/24/2018"
output: html_document
---

Bir önceki [yazımda](http://www.veridefteri.com/2018/03/03/tidyverse/) Tidyverse dünyasında bir giriş yapmıştım. Bize nasıl bir iş akışı ve kolaylık sağladığından bahsetmiştim. Şimdi de sıklıkla kullandığımız `mutate()`, `group_by()` ve `summarise()` fonksiyonlarını, aynı veri setiyle nasıl kullanacağımızı anlatacağım.

Veri setimizi tekrar çalışma alanımıza yükleyip, yine ilk 5 satırına bir bakalım:
```{r, eval = TRUE, warning=FALSE, message=FALSE}
library(tidyverse)
filmler <- read.csv(file = "movies.csv" , header = TRUE, sep = ",") 
```

```{r, warning=FALSE, message=FALSE}
head(filmler, n = 5)
```

İlk fonksiyonumuz `mutate()`, adı üzerinde bir şeyleri *değiştirmek, dönüştürmek* için kullanacağız. Örneğin veri setimizde *duration* (filmlerin süresi) dakika olarak verilmiş ve bunu saat olarak görmek istiyorsak:

```{r}
filmler_sure <- filmler %>% 
  mutate(duration_hour = round(duration/60, digits = 2)) 

filmler_sure %>% select(movie_title, duration, duration_hour) %>% head(n=5)
```

Burada önceki yazımda bahsettiğim zincir (pipe) operatörü ve `select` fonksiyonunu da tekrar kullanmış olduk.

İkinci ve üçüncü fonksiyonlarımız ise `group_by` ve `summarise`. Belirlediğimiz değişkene/değişkenlere göre gruplama yapmak istiyorsak `group_by` kullanıyoruz. `summarise` (veya `summarize`) ise bize tek bir sayı, nasıl bir özet sayı görmek istiyorsak onu veriyor: o değişkenin ortalama, standard sapma, varyans, minimum, maksimum vb değerleri olabilir.

Bu iki fonksiyonu beraber göstermek istiyorum. İlk olarak yönetmenlerin filmlerinin IMDB puanlarının ortalamasına bakmak ve bunu yüksek ortalamadan düşük ortalamaya göre sıralamak istiyorsak:

```{r}
filmler %>% group_by(director_name) %>% 
  summarise(ortalama_puan = round(mean(imdb_score), digits = 2)) %>% 
  arrange(desc(ortalama_puan))
```

Burada ilk önce hangi değişkene göre gruplamak istiyorsak onu `group_by` fonksiyonunun içine yazdık ve ardından `summarise` fonksiyonu ile görmek istediğimiz ortalama_puan değişkenini `mean` fonksiyonu ile hesapladık.

Başka bir örnek türetelim. Yıllara göre gruplayıp, en yüksek IMDB puanına ve film süresine bakalım:

```{r}
filmler %>% group_by(title_year) %>% 
  summarise(max_puan = max(imdb_score),max_sure = max(duration)) %>% 
  arrange(desc(max_puan))
```

Bu örnek bize 1994 yılında gösterimdeki filmlerin en yüksek puanını ve en yüksek süresini veriyor.










